【裁判字號】    89,交上易,116
【裁判日期】    890229
【裁判案由】    過失傷害
【裁判全文】
臺灣高等法院臺南分院刑事判決            八十九年度交上易字第一一六號   Ｃ
      上  訴  人  臺灣臺南地方法院檢察署檢察官
      被      告  甲  ○  ○
右上訴人因被告過失傷害案件，不服臺灣臺南地方法院八十八年度交易字第二四七號
中華民國八十八年十一月八日第一審判決（起訴案號：臺灣臺南地方法院檢察署八十
八年度偵字第五六０三號），提起上訴，本院判決如左：
      主      文
上訴駁回。
      事      實
一、甲○○係營業大貨車司機，為以從事駕駛為其業務之人，於民國八十八年三月十
    日上午，受信和電料行之負責人陳慶雲之委託，載運二捲電纜線至位於臺南市○
    ○路○段北安橋上之施工處所，應注意任何人不得利用道路放置足以妨礙交通之
    物品，且依當時情況，又無不能注意之情形，竟疏於注意，貿然將其所載運之上
    開二捲電纜線置於上開地點道路之慢車道偏快車道內側處，同日上午八時三十五
    分許，適乙○○騎乘車號ＵＯＯ－０五七號之輕機車，途經該處見此狀況煞車不
    及，未注意車前況狀，撞上後方之電纜線捲，使乙○○人車倒地，受有左橈尺骨
    折、上骨折及面部裂傷等傷害。
二、案經乙○○訴由臺南市警察局第三分局報請臺灣臺南地方法院檢察署檢察官偵查
    起訴。
      理      由
一、訊之被告甲○○固不否認有於右揭時、地放置二捲電纜線，致被害人乙○○駕駛
    之機車途經該處，見狀煞車不及，撞上後方電纜線捲，人車倒地致陳某受傷之事
    實，惟辯稱，車禍是陳某不注意所致，伊無過失云云。惟查(一)右揭事實，迭據告
    訴人乙○○於偵查、原審及本院調查時指訴綦詳，並有道路交通事故調查報告表
    、現場照片附卷可稽。(二)告訴人乙○○因本件車禍受傷，有診斷證明書一紙在卷
    可按。(三)按任何人不得利用道路施置足以妨礙交通之物品，道路交通安全規則第
    一百四十一條第一項第一款定有明文。被告駕駛車輛載運之上開二捲電纜線置於
    上開地點道路之慢車道偏內側時，應注意按上開道路交通安全規則之規定行事，
    以策安全，且依當時之天候、路況等客觀情狀，尚無不能注意之情形，乃被告竟
    疏於注意，將其工作物電纜線放置北安橋上妨礙交通，以致肇事，被告之行為，
    應認其有過失。(四)又汽（機）車行駛時，駕駛人應注意車前狀況，並隨時採取必
    要之措施，道路交通安全規則第九十四條第三項定有明文。被害人乙○○騎機車
    經過被告放置電纜線處所，當時路況甚佳，視線亦明，如能注意前方，應可避免
    車禍發生，告訴人當時未注意車前狀況，仍以時速約為五十公里之速度撞上放置
    該處之電纜線，有卷附照片可參，其亦有過失至明，惟被告之過失行為，並不能
    因而解免。被告之過失行為致告訴人受有傷害，其過失行為與告訴人之受傷害間
    具有相當因果關係。本件事證已臻明確，被告所辯無過失云云，顯係卸責之詞，
    不足採信，其犯行堪以認定。
二、查被告甲○○係營業大貨車司機，以從事駕駛為其業務之人，應注意任何人不得
    利用道路放置足以妨礙交通之物品，竟疏於注意，貿然將其所載運之上開二捲電
    纜線置於上開地點道路之慢車道偏快車道內側處，適告訴人乙○○騎乘機車，經
    過撞上電纜線捲，致乙○○人車倒地，受有左橈尺骨折、上骨折及面部裂傷等
    傷害，核其所為，係犯刑法第二百八十四條第二項前段之業務過失傷害罪。原審
    以被告罪證明確，適用刑法第二百八十四條第二項前段、第四十一條、罰金罰鍰
    提高標準條例第一條前段、第二條，並審酌被告之品性、犯罪所生之危害及犯罪
    後始終未與被害人成立和解賠償其損害等一切情狀，量處有期徒刑三月，並諭知
    如易科罰金，以三百元折算一日之折算標準，認事用法，俱無不合，量刑及諭知
    易刑標準亦屬妥適，檢察官循告訴人之請求，指摘原判決量刑過輕，為無理由，
    應予駁回。
據上論結，應依刑事訴訟法第三百六十八條，判決如主文。
本案經檢察官曾顯智到庭執行職務。
中    華    民    國      八十九      年      二      月      二十九    日
                                  臺灣高等法院臺南分院刑事第二庭
                                      審判長法官  游    明    仁
                                            法官  呂    佳    徵
                                            法官  李    文    福
右正本證明與原本無異。
不得上訴。
                                      法院書記官  徐    瑞    清
中    華    民    國      八十九      年      二      月      二十九    日
附錄：本判決論罪法條
刑法第二百八十四條第二項前段：
從事業務之人，因業務上之過失傷害人者，處一年以下有期徒刑、拘役或一千元以下
罰金。


司法院資訊處製作；財團法人民間司法改革基金會備份。
